ACORDAO-COMPLETO-2464881

ACÓRDÃO DE RELAÇÃO

ACÓRDÃO DE RELAÇÃO 4263/2021 ATA 7/2021 - PRIMEIRA CÂMARA

Acórdão 4263/2021-TCU-Primeira Câmara
Os Ministros do Tribunal de Contas da União, reunidos em sessão da Primeira Câmara, ACORDAM, por unanimidade, com fundamento nos arts. 1º, inciso V, e 39, inciso I, da Lei 8.443/1992, c/c o art. 143, inciso II, do Regimento Interno, em considerar legais para fins de registro os atos de admissão de pessoal a seguir relacionados, à exceção daqueles referentes aos srs. Heryan Daudt Egito, Jessika Fernandes Tardim de Souza, Tatiana Pifano da Silva, Tatiane Godinho do Nascimento e Vanessa Jardim Goncalves Salvador, de acordo com os pareceres emitidos nos autos, bem como em fazer a determinação adiante especificada:
1. Processo TC-Processo 002.808/2021-8 (ATOS DE ADMISSÃO) 
	1.1. Interessados: Heryan Daudt Egito (XXX.705.097-XX) ; Jessika Fernandes Tardim de Souza (XXX.137.787-XX) ; Jucinaldo dos Santos (XXX.073.765-XX) ; Julio Cesar Moreira dos Santos (XXX.020.467-XX) ; Roselene Queiroz Martins (XXX.174.687-XX) ; Tatiana Pifano da Silva (XXX.326.177-XX) ; Tatiane Godinho do Nascimento (XXX.080.617-XX) ; Telma Lemos Silva Jardim Lameiras (XXX.099.097-XX) ; Thiago Henrique Silva de Souza (XXX.546.907-XX) ; Vanessa Jardim Goncalves Salvador (XXX.074.147-XX) 
	1.2. Órgão: Ministério da Saúde
	1.3. Relator: Ministro Benjamin Zymler
	1.4. Representante do Ministério Público: Procurador Marinus Eduardo De Vries Marsico
	1.5. Unidade Técnica: Secretaria de Fiscalização de Integridade de Atos e Pagamentos de Pessoal e de Benefícios Sociais (Sefip) .
	1.6. Representação legal: não há.
	1.7. Determinações/Recomendações/Orientações: 
1.7.1. Determinar à Sefip que, previamente à apreciação conclusiva das respectivas admissões, verifique a existência de compatibilidade de horários entre os cargos públicos ocupados pelos interessados, em acumulação:
1.7.1.1. sr. Heryan Daudt Egito - Ministério da Saúde e Prefeitura do Rio de Janeiro;
1.7.1.2. sra. Jessika Fernandes Tardim de Souza - Ministério da Saúde e Prefeitura do Rio de Janeiro;
1.7.1.3. sra. Tatiana Pifano da Silva - Ministério da Saúde e Prefeitura de Duque de Caxias;
1.7.1.4. sra. Tatiane Godinho do Nascimento - Ministério da Saúde e Universidade Federal do Rio de Janeiro;
1.7.1.5. sra. Vanessa Jardim Goncalves Salvador - Ministério da Saúde e Fundação Universidade do Estado do Rio de Janeiro.

Primeira Câmara

Ministério da Saúde

Heryan Daudt Egito (XXX.705.097-XX); Jessika Fernandes Tardim de Souza (XXX.137.787-XX); Jucinaldo dos Santos (XXX.073.765-XX); Julio Cesar Moreira dos Santos (XXX.020.467-XX); Roselene Queiroz Martins (XXX.174.687-XX); Tatiana Pifano da Silva (XXX.326.177-XX); Tatiane Godinho do Nascimento (XXX.080.617-XX); Telma Lemos Silva Jardim Lameiras (XXX.099.097-XX); Thiago Henrique Silva de Souza (XXX.546.907-XX); Vanessa Jardim Goncalves Salvador (XXX.074.147-XX)

BENJAMIN ZYMLER

não há.

ATOS DE ADMISSÃO (ADS)

Secretaria de Fiscalização de Integridade de Atos e Pagamentos de Pessoal e de Benefícios Sociais (Sefip).